臺灣臺中地方法院刑事裁定
110年度訴字第2400號
公  訴  人  臺灣臺中地方檢察署檢察官
被      告  劉侑昆



選任辯護人  蔡孟翰律師（法扶律師）
上列被告因違反毒品危害防制條例等案件，經檢察官提起公訴（
110年度偵字第27320、27602號），本院裁定如下：
    主    文
劉侑昆自民國壹佰壹拾壹年肆月拾壹日起延長羈押期間貳月。
    理    由
一、按羈押被告，審判中不得逾3月。但有繼續羈押之必要者，
    得於期間未滿前，經法院依刑事訴訟法第101條或第101條之
    1之規定訊問被告後，以裁定延長之。延長羈押期間，審判
    中每次不得逾2月，如所犯最重本刑為10年以下有期徒刑以
    下之刑者，第一審、第二審以3次為限，第三審以1次為限，
    刑事訴訟法第108條第1項、第5項分別定有明文。又審判中
    之延長羈押，如所犯最重本刑為死刑、無期徒刑或逾有期徒
    刑10年者，第一審、第二審以6次為限，第三審以1次為限，
    刑事妥速審判法第5項第2項亦定有明文。而刑事妥速審判法
    第5條第2項復為刑事訴訟法第108條第5項之之特別規定，自
    應優先適用（最高法院102年度台抗字第434號裁定意旨參照
    ）。又羈押被告之目的，其本質在於確保訴訟程序得以順利
    進行，或為確保證據之存在與真實，或為確保嗣後刑罰之執
    行，而對被告所實施剝奪其人身自由之強制處分，被告有無
    羈押之必要，法院僅須審查被告犯罪嫌疑是否重大、有無羈
    押原因，以及有無賴羈押以保全偵審或執行之必要，由法院
    就具體個案情節予以斟酌決定，如就客觀情事觀察，法院許
    可羈押之裁定或延長羈押之裁定，在目的與手段間之衡量並
    無明顯違反比例原則情形，即無違法或不當可言。再關於羈
    押與否之審查，其目的僅在判斷有無實施羈押強制處分之必
    要，並非認定被告有無犯罪之實體審判程序，故關於羈押之
    要件，無須經嚴格證明，以經釋明得以自由證明為已足；至
    於被告是否成立犯罪，乃本案實體上應予判斷之問題。故被
    告有無羈押之必要，法院僅須審查被告犯罪嫌疑是否重大、
    有無羈押原因、以及有無賴羈押以保全偵審或執行之必要，
    由法院就具體個案情節予以斟酌決定，如就客觀情事觀察，
    法院許可羈押之裁定或延長羈押之裁定，在目的與手段間之
    衡量並無明顯違反比例原則情形，即無違法或不當可言。
二、經查：
　㈠被告劉侑昆因違反毒品危害防制條例等案件，經本案受命法
    官訊問後，認其涉犯毒品危害防制條例第4條第2項之運輸第
    二級毒品及懲治走私條例第2條第1項之私運管制物品進口等
    罪嫌疑重大，又有事實足認有勾串共犯或證人之虞，且所犯
    為最輕本刑為10年以上有期徒刑之罪，有相當理由足認有勾
    串共犯、證人及逃亡之虞，非予羈押，顯難進行審判程序及
    將來可能刑罰之執行程序之順利進行，且有羈押之必要，依
    刑事訴訟法第101條第1項第1款、第3款規定，自民國111年1
    月11日處分羈押在案。
　㈡茲因被告羈押之期間即將屆滿，經本院於111年3月22日訊問
    被告後，依其自白、證人即共同被告李亮均（下逕稱其名）
    之證述、法務部調查局110年8月26日調科壹字第1102320717
    0號鑑定書、財政部關務署臺中關110年8月16日中普業一字
    第110107130號函暨檢附之國際普通郵包寄貨單、財政部關
    務署臺中關貨物運輸工具扣押收據及搜索筆錄、掛號郵件簽
    收(收據)清單(單聯式)區段投遞簽收清單、法務部調查局航
    業調查處LIUYUKUN毒品案查獲證物啟封紀錄、被告與李亮均
    間、李亮均與黃奕鴻間之facetime通話紀錄截圖各1份、法
    務部調查局航業調查處搜索扣押筆錄、扣押物品目錄表各2
    份、扣案包裹之內容物照片及扣案之大麻膏3瓶（毛重670公
    克），認被告涉犯毒品危害防制條例第4條第2項之運輸第二
    級毒品及懲治走私條例第2條第1項之私運管制物品進口等罪
    嫌疑重大；又被告所犯運輸第二級毒品係最輕本刑為10年以
    上有期徒刑以上之重罪，衡情，被告可預期其將來判決之刑
    度非輕，於此情形下，為規避刑罰之執行而妨礙審判程序進
    行之可能性增加，國家刑罰權有難以實現之危險，況被告於
    本院訊問之初曾否認犯行，與李亮均供述不一，參以，渠2
    人係友人，通訊暢通，是有相當理由認其有勾串共犯、證人
    之虞；參以，被告所犯運輸第二級毒品犯行，助長毒品氾濫
    ，損害社會安全及國人健康甚鉅，基於所犯對社會侵犯之危
    害性及國家刑罰權遂行等公益考量，與被告人身自由之私益
    受限之程度，兩相利益衡量後，認若命被告具保、責付或限
    制住居等侵害較小之手段，均不足以確保審判或將來可能刑
    罰之執行程序之順利進行，是權衡「比例原則」及「必要性
    原則」後，認有羈押之必要。綜上，本案刑事訴訟法第101
    條第1項第3款之羈押原因依然存在，仍有繼續羈押之必要，
    應自111年4月11日起延長羈押期間2月。
三、依刑事訴訟法第108條第1項、第5項，刑事妥速審判法第5條
    第2項，裁定如主文。　　
中　　華　　民　　國　　111 　年　　4 　　月　　7 　　日
                  刑事第八庭  審判長法  官  高思大
　　　　　　　　　　　　　　　　　　法  官  王靖茹
　　　　　　　　　　　　　　　　　　法  官  陳鈴香 
以上正本證明與原本無異。
如不服本裁定，應於收受送達後5日內向本院提出抗告狀。（應
附繕本）
　　　　　　　　　　　　　　　　　　書記官  陳科維
中　　華　　民　　國　　111 　年　　4 　　月　　7 　　日